臺灣新北地方法院刑事判決
111年度審易字第14號
公  訴  人  臺灣新北地方檢察署檢察官
被      告  張慶鴻




上列被告因違反毒品危害防制條例案件，經檢察官提起公訴（11
0年度毒偵字第6256號），被告於準備程序中就被訴事實為有罪
之陳述，經本院裁定改以簡式審判程序審理，判決如下：
    主  文
張慶鴻施用第二級毒品，累犯，處有期徒刑參月，如易科罰金，
以新臺幣壹仟元折算壹日；扣案之第二級毒品甲基安非他命肆包
（總毛重參點陸玖伍公克）併同包裝袋肆只均沒收銷燬；扣案之
吸食器貳組均沒收。
    事實及理由
一、張慶鴻基於第二級毒品之犯意，於民國110年8月18日23時許
    ，在新北市○○區○○路000○0號9樓，以將第二級毒品甲基安非
    他命置入玻璃球吸食器內燃燒吸食煙霧之方式，施用第二級
    毒品甲基安非他命1次。嗣警方於110年8月19日13時30分許
    ，持本院搜索票前往上址搜索，當場扣得第二級毒品甲基安
    非他命4包（總毛重3.7公克）、吸食器2組，並經警採集其
    尿液送驗結果，呈安非他命、甲基安非他命陽性反應，因而
    查悉上情。
二、證據：
  ㈠被告張慶鴻於偵查、本院準備程序及審理時之自白。
  ㈡新北市政府警察局刑事警察大隊扣押物品目錄表、勘察採證
    同意書、新北市政府警察局受採集尿液檢體人姓名及檢體編
    號對照表、台灣檢驗科技股份有限公司濫用藥物檢驗報告（
    檢體編號：Q0000000號）、台灣尖端先進生技醫藥股份有限
    公司毒品證物鑑定分析報告。
三、按觀察、勒戒或強制戒治執行完畢釋放後，3年內再犯毒品
    危害防制條例第10條施用毒品之罪者，應依法追訴，毒品危
    害防制條例第23條第2項定有明文。查被告前因施用毒品案
    件，經本院以109年度毒聲字第523號裁定送觀察、勒戒後，
    因認無繼續施用毒品傾向，於110年4月14日釋放出所，並經
    臺灣新北地方檢察署檢察官以109年度毒偵字第4636號為不
    起訴處分確定，此有臺灣高等法院被告前案紀錄表在卷可參
    ，其於觀察、勒戒執行完畢後，3年內再犯本件施用第二級
    毒品罪行，揆諸上開法條之規定，應依法追訴，本院自得依
    法論罪科刑。
四、論罪科刑：
  ㈠按甲基安非他命係屬毒品危害防制條例第2條第2項第2款所規
    定之第二級毒品，是核被告所為，係犯毒品危害防制條例第
    10條第2項之施用第二級毒品罪。被告持有第二級毒品進而
    施用，其持有之低度行為，為施用之高度行為所吸收，不另
    論罪。
  ㈡被告前因施用毒品案件①經本院以108年度簡字第6884號判決
    判處有期徒刑6月確定；②經本院以109年度審簡字第244號判
    決判處有期徒刑5月確定，上開①、②案，經本院以109 年度
    聲字第3252號裁定應執行有期徒刑10月確定，於110年6月21
    日縮刑期滿執行完畢，此有臺灣高等法院被告前案紀錄表附
    卷可佐，是被告受徒刑之執行完畢，5年以內故意再犯本案
    有期徒刑以上之罪，為累犯，依司法院釋字第775號解釋所
    示，為避免發生罪刑不相當之情形，法院就該個案依該解釋
    意旨，裁量是否加重最低本刑。考量被告上開構成累犯之犯
    罪紀錄，與本案犯行之罪名、犯罪類型完全相同，足見被告
    對刑罰之反應力薄弱，認適用刑法第47條累犯加重之規定並
    無罪刑不相當之情事，爰依刑法第47條第1項規定，加重其
    刑。
  ㈢爰審酌被告施用第二級毒品行為對於自身危害程度非輕，且
    對社會風氣、治安亦有潛在之相當危害，經觀察、勒戒執行
    完畢後仍未能把握機會戒除施用毒品之惡習，並再犯本案施
    用第二級毒品之罪，顯見其對毒品有相當之依賴性，自我克
    制能力薄弱，惟其本質仍屬自殘行為，反社會性之程度較低
    ，及犯後已坦承犯行，態度良好，兼衡其個人戶籍資料查詢
    結果註記國中畢業之教育程度、素行、於警詢中自陳勉持之
    家庭經濟狀況、犯罪動機、目的等一切情狀，量處如主文所
    示之刑，並諭知易科罰金之折算標準。
五、沒收：
  ㈠扣案之白色粉末4包（總毛重3.7公克，取樣其中1包0.005公
    克檢驗，剩餘總毛重3.695公克），送驗後檢出第二級毒品
    甲基安非他命成分，此有台灣尖端先進生技醫藥股份有限公
    司毒品證物鑑定分析報告附卷可佐，應依毒品危害防制條例
    第18條第1項前段規定，諭知沒收銷燬，而直接用以盛裝上
    揭毒品之包裝袋4只，以現今所採行之鑑驗方式仍會殘留微
    量毒品而無法將之完全析離，亦應依上開規定併同宣告沒收
    銷燬；至鑑定用罄之部分，業已滅失，不另宣告沒收銷燬。
    至其餘扣案物品與本案無關，故不予宣告沒收。
  ㈡扣案之吸食器2組，係被告所有供其犯本件施用第二級毒品所
    用之物，業據被告供述在卷，爰依刑法第38條第2項前段規
    定，宣告沒收。至其餘扣案物品即手機、提款卡等物，與本
    案無關，故不予宣告沒收。
據上論斷，應依刑事訴訟法第273條之1第1項、第299條第1項前
段，判決如主文。　　
本案經檢察官陳璿伊偵查起訴，由檢察官宋有容到庭執行職務。
中    華    民    國   111    年    2     月    11    日
                  刑事第二十三庭  法  官  龔書安
上列正本證明與原本無異。
如不服本判決，應於判決送達後20日內敘明上訴理由，向本院提
出上訴狀（應附繕本），上訴於臺灣高等法院。其未敘述上訴理
由者，應於上訴期間屆滿後20日內向本院補提理由書「切勿逕送
上級法院」。
                                  書記官  石秉弘
中　　華　　民　　國　　111 　年　　2 　　月　　14　　日
附錄本案論罪科刑法條全文：
毒品危害防制條例第10條
施用第一級毒品者，處6月以上5年以下有期徒刑。
施用第二級毒品者，處3年以下有期徒刑。